# 限制性股票的分类判断

提问人：Yuan-Sir 时间：2021-10-22 08:05:08
@chenyiwei 以及其他老师，想请教个限制性股票分类的问题。
《科创板上市公司信息披露业务指南第 4 号——股权激励信息披露》第三条：限制性股票，包括下列类型：
（一）激励对象按照股权激励计划规定的条件，获得的转让等部分权利受到限制的本公司股票，即第一类限制性股票;
（二）符合股权激励计划授予条件的激励对象，在满足相应获益条件后分次获得并登并登 记 的本公司股票，即第二类限制性股票。
如果拟IPO企业先做了授予对象的工商登记变更，但是授予对象在满足行权条件（服务期+业绩条件）之后再选择是否行权归属， 20 天内缴授予款即归属，不缴纳视为取消限制性股票（即员工可获取行权日股票价格高于授予价格的上行收益，但不承担股价下行风险）；此类情况是属于第一类限制性股票还是第二类限制性股票，该分类影响限制性股票公允价值。
个人认为属于第二类限制性股票，因为类似一个期权，到期可以选择是否缴款、归属。但先工商登记是否与上述“满足相应获益条件后分次获得并登记”的描述冲突？

回答人：chenyiwei
从实质上看应该是属于第二类。但在这种情况下，应当作出“如果在时间内不缴纳认股款则自动减资”的特殊安排，以避免缴纳认购款成为激励对象的一项合同义务而不是权利。